最高法院刑事判決　　　　　　　　　 111年度台上字第3879號
上　訴　人　洪雲基




上列上訴人因違反槍砲彈藥刀械管制條例案件，不服臺灣高等法
院臺中分院中華民國111年5月5日第二審判決（111年度上訴字第
625號，起訴案號：臺灣苗栗地方檢察署110年度偵字第5011號）
，提起上訴，本院判決如下：
    主  文
上訴駁回。
    理  由
一、按刑事訴訟法第377 條規定，上訴於第三審法院，非以判決
    違背法令為理由，不得為之。是提起第三審上訴，應以原判
    決違背法令為理由，係屬法定要件。如果上訴理由書狀並未
    依據卷內訴訟資料，具體指摘原判決不適用何種法則或如何
    適用不當，或所指摘原判決違法情事，顯與法律規定得為第
    三審上訴理由之違法情形，不相適合時，均應認其上訴為違
    背法律上之程式，予以駁回。至原判決究竟有無違法，與上
    訴是否以違法為理由，係屬二事。
二、本件原判決認定上訴人洪雲基有如其事實欄所載非法持有非
    制式手槍之犯行，因而維持第一審論處上訴人非法持有非制
    式手槍罪刑，以及諭知相關沒收之判決，駁回檢察官、上訴
    人在第二審之上訴，已詳為敘述其所憑之證據及認定之理由
    。核其所為論斷說明，俱有卷內證據資料可資覆按，從形式
    上觀察，原判決並無足以影響其判決結果之違法情形存在。
三、上訴意旨略以：上訴人另非法持有非制式手槍、子彈及槍管
    等犯行，業經臺灣苗栗地方法院110年度訴字第340號判決論
    處罪刑，已上訴於原審法院（下稱另案），依法得合併審理
    ，俾符合訴訟經濟。又上訴人於另案除持有非制式手槍外，
    尚持有子彈及槍管，係量處有期徒刑3年4月（並併科罰金）
    。而上訴人於本件僅持有非制式手槍，犯罪情節顯然輕於另
    案。原判決量處有期徒刑4年6月（並併科罰金），顯有失衡
    ，係屬違法云云。
四、惟查：
  ㈠一人犯數罪之相牽連案件，刑事訴訟法並無必應由同一法院
    合併審判之規定，同法第6 條第1 項、第3 項前段「得」合
    併由其中一同級法院或上級法院管轄審判之規定，旨在避免
    重複調查事證之勞費及裁判歧異，俾符合訴訟經濟及裁判一
    致性之要求，條文既謂「得」，係屬法院依職權裁量之事項
    ，如不予合併審判，仍由各繫屬法院分別審判，自不得指為
    違法。又符合數罪併罰案件，於同一訴訟程序中審判，並定
    其應執行刑，或分屬不同訴訟程序審判，俟確定後再由檢察
    官聲請定其應執行刑，對被告之訴訟權並無影響。
    原審未依上訴人所請，就本件與另案合併審判，已敘明其論
    斷之理由，依上開說明，於法尚無不合。此部分上訴意旨猶
    泛指原判決違法，難認係適法之上訴第三審理由。
  ㈡刑之量定，事實審法院本有依法裁量之權，倘於量刑時，係
    以行為人之責任為基礎，並審酌刑法第57條所列各款情狀，
    而所量之刑既未逾法定刑範圍（即裁量權行使之外部性界限
    ），復無違反比例、公平及罪刑相當原則者（即裁量權行使
    之內部性界限），自不得任意指為違法而執為適法之上訴第
    三審理由。
    原判決就上訴人所犯槍砲彈藥刀械管制條例第7條第4項非法
    持有非制式手槍罪，經依刑法第47條第1 項累犯加重其刑規
    定、槍砲彈藥刀械管制條例第18條第1 項前段自首減免其刑
    規定，予以先加後減，因而維持第一審所處有期徒刑4年6月
    （並併科罰金），已審酌刑法第57條所定科刑輕重之標準等
    一切情狀，據以說明其所憑理由。既未逾越法定刑度，亦無
    明顯濫用其裁量權限而有違反公平、比例及罪刑相當原則之
    情形，尚難指為違法。又不同個案於科刑輕重所審酌之具體
    犯罪情狀，未盡相同，殊難單純比附援引他案量刑結果，據
    以指摘本件量刑有違法情事。依另案及本件所認定之犯罪事
    實，上訴人係先於「民國109年4月中旬某日」因購買而持有
    非制式手槍、子彈及槍管（另案），復於「110年1、2 月間
    某日」因購買而持有非制式手槍（本件），以上訴人之上開
    犯罪情狀，本件量刑重於另案，自屬適法有據。此部分上訴
    意旨任意指摘原判決量刑違法，洵非上訴第三審之合法理由
    。
五、綜上所述，本件上訴意旨，無非係就原判決量刑裁量職權之
    適法行使及原判決已明確說明之事項，徒憑己見，任意指摘
    為違法，要難謂為適法之第三審上訴理由。其上訴違背法律
    上之程式，應予駁回。
據上論結，應依刑事訴訟法第395條前段，判決如主文。
中    華    民    國   111    年    9     月    22    日
                  刑事第五庭審判長法  官  李  錦  樑  
                                  法  官  周  政  達  
                                  法  官  蘇  素  娥  
                                  法  官  劉  興  浪  
                                  法  官  林  婷  立  
本件正本證明與原本無異
                                  書記官
中    華    民    國   111    年    9     月    27    日